臺灣基隆地方法院刑事判決　　　　　　　100年度訴字第282號
公　訴　人　臺灣基隆地方法院檢察署檢察官
被　　　告　吳帥鋒
選任辯護人　柯士斌　律師
　　　　　　蘇子良　律師
上列被告因殺人未遂等案件，經檢察官提起公訴（100 年度偵字
第1224號），本院判決如下：
    主  文
吳帥鋒未經許可，寄藏可發射子彈具有殺傷力之改造手槍，處有
期徒刑年陸月，併科罰金新臺幣拾萬元，罰金如易服勞役，以
新臺幣仟元折算壹日。扣案仿BERETTA 廠M9型半自動手槍之改
造手槍壹支（含彈匣；槍枝管制編號：0000000000號
）及「未經鑑試人員依法試射致猶具備子彈之外觀暨其功能」之
口徑9 mm制式子彈柒顆，均沒收。
其餘被訴部分，均公訴不受理。
    事  實
一、吳帥鋒明知具有殺傷力之改造手槍、子彈，為槍砲彈藥刀械
    管制條例第四條第一項第一款、第二款所明定列管之違禁物
    品，非經中央主管機關許可，不得製造、販賣、運輸、轉讓
    、出租、出借、持有、寄藏或陳列，猶因友人林茂豐（綽號
    「育麟」；業於民國95年7 月31日死亡）之委託，而萌生寄
    藏具有殺傷力之改造手槍及子彈之犯意，進而於95年7 月30
    日，在自己斯時住處即臺中市○○○路某處，收受林茂豐交
    付而具有殺傷力之仿BERETTA 廠M9型半自動手槍之改造手槍
    １支（含彈匣；槍枝管制編號：0000000000）及口徑9 mm之
    制式子彈顆（惟其中５顆，業因鑑試人員之依法試射而已
    喪失子彈之外觀暨其功能），藉以受寄代藏而為林茂豐保管
    上開槍、彈於己之上址住處。乃吳帥鋒甫受寄代藏，林茂豐
    旋於翌日（95年7 月31日）凌晨中伏而遭擊斃；又林茂豐既
    已身故，上揭槍、彈自亦無從返還，吳帥鋒為免累及家人，
    遂又隨其搬遷而將上開槍、彈攜往基隆，繼而將之安置在其
    隨行機車之置物箱內以續為藏放（按：吳帥鋒雖於獲悉林茂
    豐死亡後，猶持有上揭改造槍、彈迨為警查獲時止，然本案
    尚乏積極證據足認吳帥鋒於此期間，係基於為自己持有之意
    思而占有管領上揭槍、彈）。迨100 年3 月13日上午4 時左
    右，吳帥鋒酒後持槍鬧事（此部分均經本院另為不受理判決
    之諭知，詳如後述），而遭在場人游政豪、許哲銘、陳家祥
    合力制伏，上揭槍、彈方由獲報到場處理之員警於同日上午
    4 時30分左右，在基隆市○○區○○路35號附近起獲扣案。
二、案經陳家祥告訴暨基隆市警察局第一分局報告臺灣基隆地方
    法院檢察署檢察官偵查起訴。
    理  由
一、證據能力
  (一)供述證據
    按「被告以外之人於審判外之陳述，雖不符前四條之規定，
    而經當事人於審判程序同意作為證據，法院審酌該言詞陳述
    或書面陳述作成時之情況，認為適當者，亦得為證據。」「
    當事人、代理人或辯護人於法院調查證據時，知有第一百五
    十九條第一項不得為證據之情形，而未於言詞辯論終結前聲
    明異議者，視為有前項之同意。」刑事訴訟法第一百五十九
    條之五第一項、第二項分別定有明文。查本案相關之「供述
    證據」，或曾經被告暨其辯護人明示「不為爭執」而同意作
    為證據（見本院100 年5 月2 日準備程序筆錄第3 頁至第5
    頁），或未經被告及辯護人於本院言詞辯論終結前就其證據
    能力而為聲明異議；兼以本院自形式上察其作成、取得當時
    之外部情況，亦俱無「任意性」或「信用性」違反而顯然不
    適當之情形，致均與刑事訴訟法第一百五十九條之五第二項
    之規定相符。因認關此證人之「審判外陳述」，之於本案而
    言，均有證據能力，而毋庸再依刑事訴訟法第一百五十九條
    之一至同法第一百五十九條之四等規定為個別性之贅餘斟酌
    。
  (二)非供述證據
    除供述證據以外，其餘「非供述證據」，非特核無公務員違
    法採證之情形，尤以均曾經本院於審判期日，依刑事訴訟法
    第一百六十四條、第一百六十五條規定，踐行證據調查之法
    定程序，則其證據能力之具備，當亦毋待贅言。
二、事實認定
    首開事實業經被告吳帥鋒於本院審理時坦承在卷（見本院送
    審訊問筆錄第2 頁至第3 頁、準備程序筆錄第2 頁、審判筆
    錄第29頁至第30頁），並經證人游政豪、許哲銘、陳家祥結
    證明確（見本院審判筆錄第4 頁至第18頁），且有基隆市警
    察局第一分局100 年5 月3 日基警一分偵字第1000103653號
    函附之新聞節錄資料（新聞發稿日期為95年8 月1 日；新聞
    發稿內容則略以「林茂豐於95年7 月31日凌晨中伏而遭擊斃
    」）、林茂豐全戶戶籍資料查詢結果列印紙本（其個人記載
    欄亦係敘稱林茂豐業於95年7 月31日死亡）、內政部警政署
    刑事警察局100 年4 月1 日刑鑑字第1000035401號鑑定書、
    鑑驗照片（偵卷第94頁至第95頁背面）在卷暨「仿BERETTA
    廠M9型半自動手槍之改造手槍１支（含彈匣；槍枝管制編號
    ：0000000000）及口徑9 mm之制式子彈顆（惟其中５顆，
    業因鑑試人員之依法試射而已喪失子彈之外觀暨其功能）」
    扣案可佐。按槍砲彈藥刀械管制條例第八條所稱「可發射金
    屬或子彈具有殺傷力之各式槍砲」，係指具有適於發射金屬
    或子彈之正常結構與功能，而對人體具有殺傷力者而言，至
    其是否足以「使人喪失戰鬥能力」或足以「穿入『豬體』皮
    肉」，則非所問（最高法院96年度臺上字第5110號判決意旨
    參照）；茲扣案之改造手槍1 支，經送請內政部警政署刑事
    警察局以「性能檢驗法」、「檢視法」進行鑑驗之結果，既
    認：「送鑑手槍１支（槍枝管制編號0000000000），認係改
    造手槍，由仿BERETTA 廠M9型半自動手槍製造之槍枝，換裝
    土造金屬槍管及土造金屬滑套而成，經操作檢視，雖槍枝扳
    機複動功能損壞，惟仍可以單動方式擊發適用子彈使用，認
    具殺傷力。」有上揭內政部警政署刑事警察局100 年4 月1
    日刑鑑字第1000035401號鑑定書暨鑑驗照片（偵卷第94頁至
    第95頁背面）存卷為憑，兼以本件「鑑定證人」黃金榮亦曾
    就「扣案槍枝『雖扳機複動功能損壞』然仍具備殺傷力之判
    定過程」、「被告酒後持槍鬧事而『未能以扣案槍枝擊發出
    扣案子彈』之原因」，乃至「上揭鑑定書所載『…槍枝扳機
    複動功能損壞，…』之意義」，到庭釋稱：「（問：在哪個
    單位任職？）刑事警察局鑑識科物理組。（問：本件槍枝具
    有殺傷力，是由你負責鑑定？）是。（問：扣案槍枝，經你
    鑑定結果，為改造手槍？）是。（問：可否說明，你認定扣
    案手槍是改造手槍的依據？）因為扣案槍枝經我檢視結果，
    發現有換裝土造金屬槍管及土造金屬滑套的情況，所以我認
    定扣案手槍是改造槍枝。……扣案槍枝是用玩具槍、模擬槍
    這類槍枝換裝土造金屬槍管及土造金屬滑套而後改製而成，
    …（問：你是如何認定扣案手槍具有殺傷力？）我並沒有實
    際試射，我是依照我們鑑定流程用性能檢驗法鑑定該槍枝具
    有殺傷力。（問：目前，改造手槍是否均以性能檢驗法進行
    鑑定？）是。（問：依照鑑定書所載，『槍枝扳機複動功能
    損壞』，可否解釋這是何意？）……依照扣案槍枝的設計，
    扣案槍枝應該具備單動扣扳機的功能及複動扣扳機的功能，
    所謂單動扣扳機的功能，便是須先將擊錘向後拉，固定在後
    ，然後再扣扳機擊發子彈，所以每次擊發子彈以前，都需要
    做將擊錘固定在後的動作。所謂複動扣扳機的功能，便是可
    以直接扣扳機，扣扳機之時，會自動帶動擊錘，所以可以連
    續扣扳機而連續擊發子彈，不需要手動做將擊錘固定在後的
    動作。『但扣案槍枝因複動扣扳機的功能損壞，所以只能以
    單動扣扳機的方式擊發子彈，因此，扣案槍枝的殺傷力是沒
    有問題的。』（問：既然扣案槍枝的複動扣扳機的功能已經
    損壞，則被告沒有向後固定擊錘即扣扳機，擊錘會否撞擊子
    彈？）這要視當時被告曾否使槍枝處於上膛的狀態，如果當
    時槍枝已經上膛，則被告雖未手動，然擊錘仍然已經向後固
    定，所以此時扣扳機仍然會使擊錘撞擊子彈。（問：剛剛證
    人【意指在黃金榮作證以前，曾以在場見聞者身分陳述被告
    酒後持槍鬧事經過之證人游政豪、許哲銘、陳家祥3 人】有
    說被告有拉動滑套（拉槍機）一下，此舉是否係上膛的動作
    ？）拉滑套有二個可能，其中一個可能是彈倉裡面已有子彈
    ，但因沒有擊發，所以拉滑套可以讓這顆子彈退出來（退彈
    ），同時，讓第二顆子彈送上去，而處於上膛的狀態。另一
    種可能是，彈倉裡面沒有子彈，所以拉滑套直接將子彈送上
    去，而讓槍枝處於上膛的狀態。（問：被告二次扣扳機都卡
    彈【意指被告酒後持槍鬧事期間，曾二度扣扳機惟均未實際
    擊發出子彈之情形】，是單一板機複動功能損壞還是有其他
    原因？）因為扣案槍枝是改造槍枝，但扣案子彈是制式子彈
    ，因為制式子彈的底火比較穩定，通常改造槍枝必須要加強
    擊錘的撞擊力道，同時，撞針要比較尖，才有可能擊發制式
    子彈。…………（問：這支改造槍枝，在案發當時是否處於
    故障，不能擊發子彈狀態？）依我鑑定當時所見，『扣案槍
    枝的複動扣扳機功能確實有損壞，但單動扣扳機功能則完好
    ，所以可以擊發子彈，因此，鑑定的結論才會認定扣案槍枝
    有殺傷力。因為不管槍枝可以擊發出制式子彈或土造子彈，
    只要它可以擊發子彈，那便有殺傷力。』（問：依你鑑定後
    ，扣案槍枝當時二次擊發，都不能擊發子彈的原因為何？）
    如我剛剛所言，這是因為扣案手槍是改造手槍，且撞擊力道
    不足，撞針也不夠尖的原因，因此，裝入扣案制式子彈的結
    果，才導致不能擊發，如果當初裝的是土造子彈，那扣案槍
    枝應能順利擊發出子彈。（問：本件你鑑定的扣案槍枝的複
    動扣扳機功能有損壞的原因？）就如我剛剛所言，經實地操
    作的結果，如果沒有手動將擊錘向後固定，則無法以連續扣
    扳機的方式連續擊發子彈。（問：扣案槍枝本身是否故障？
    ）這支槍枝只有複動扣扳機功能有損壞，其餘功能均完好而
    無故障。……………」等語綦詳（本院審判筆錄第19頁至第
    22頁），則扣案「仿BERETTA 廠M9型半自動手槍之改造手槍
    １支（含彈匣；槍枝管制編號：0000000000）」，當屬槍砲
    彈藥刀械管制條例第四條第一項第一款所明定列管之違禁物
    品，此應無可疑。再者，扣案子彈顆，經送請內政部警政
    署刑事警察局以「試射法」、「檢視法」進行鑑驗之結果，
    既認：「送鑑子彈顆，鑑驗情形如下：(一)顆，認均係口
    徑9 mm制式子彈（其中２顆彈頭具明顯夾痕），採樣４顆試
    射，可擊發，認均具殺傷力。(二)１顆，研判係口徑9mm 制式
    子彈，彈底具撞擊痕跡且彈頭具明顯磨痕，經試射，可擊發
    ，認具殺傷力。」亦有上揭內政部警政署刑事警察局100 年
    4 月1 日刑鑑字第1000035401號鑑定書暨鑑驗照片（偵卷第
    94頁至第95頁背面）附卷可參，尤以本件「鑑定證人」黃金
    榮併曾到庭敘稱：「………本件制式子彈我有實際試射，試
    射的結果是可以打響的，所以排除不發彈的問題，…我是試
    射５顆，其中顆採樣４顆試射，另彈底有撞擊痕的那一顆
    我也有試射，所以總共試射５顆，但非以扣案槍枝試射，我
    是用子彈試射臺試射。」等語明確（本院審判筆錄第25頁）
    ，則扣案「口徑9 mm之制式子彈顆（惟其中５顆，業因鑑
    試人員黃金榮依法試射而已喪失子彈之外觀暨其功能，參見
    鑑定證人黃金榮之上揭證述），應屬槍砲彈藥刀械管制條例
    第四條第一項第二款所明定列管之違禁物品，此亦堪認定。
    綜上，因認被告於本院審理時之任意性自白，與事實相符，
    堪予採信；從而，被告未經主管機關許可，寄藏槍砲彈藥刀
    械管制條例所明令列管，具有殺傷力之仿BERETTA 廠M9型半
    自動手槍之改造手槍１支（含彈匣；槍枝管制編號：000000
    0000）及口徑9 mm之制式子彈顆而如本判決事實欄之所載
    ，應堪認定。
三、論罪科刑
  (一)按槍砲彈藥刀械管制條例第八條第四項係將「持有」與「寄
    藏」為分別之處罰規定，則單純之持有，固不包括寄藏，但
    寄藏之受人委託代為保管，其保管之本身所為之持有，既係
    寄藏之當然結果，法律上自宜僅就寄藏之行為包括評價，不
    應另就持有予以論罪；即寄藏與持有，均係將物置於自己實
    力支配之下，僅寄藏必先有他人之持有行為，而後始為之受
    「寄」代「藏」而已。故寄藏之受人委託代為保管，其保管
    之本身，亦屬持有。不過，此之持有，係受寄之當然結果，
    是法律上宜僅就寄藏行為為包括之評價，不應另就持有行為
    予以論罪。寄藏與持有之界限，應以持有即實力支配係為他
    人或為自己而占有管領為判別準據，寄藏之犯罪，於受人委
    託代為保管而持有之際，即已成立，不以另有完成藏匿行為
    為必要，其犯罪之完結繼續至寄藏行為終了時止（最高法院
    74年臺上字第3400號判例意旨、95年度臺上字第3978號、97
    年度臺上第4178號判決意旨參照）。申言之，槍砲彈藥刀械
    管制條例係將「持有」與「寄藏」罪為分別之處罰規定，而
    寄藏與持有，均係將物置於自己實力支配之下，僅寄藏必先
    有他人之持有行為，而後始為之受寄代藏而已，故寄藏之受
    人委託代為保管，其保管之本身，亦屬持有，不過，此之持
    有係受寄之當然結果，雖不應另就持有予以論罪，「然未經
    許可持有槍枝，其持有之繼續，為行為之繼續，亦即一經持
    有手槍，罪已成立，但其完結須繼續至持有行為終了時為止
    。『則包括持有之寄藏槍枝行為，自亦為行為之繼續，其犯
    罪之完結須繼續至寄藏行為終了時為止』」。此與司法院院
    解字第3632號解釋所稱寄藏贓物罪於寄藏行為完畢時其犯罪
    即已完成，其後之占有該贓物乃犯罪之狀態繼續，而非行為
    繼續，迥不相同（最高法院74年度臺上字第3400號、88年度
    臺上字第4608號判決意旨及最高法院88年第8.次刑事庭會議
    意旨參照）。
  (二)查扣案「仿BERETTA 廠M9型半自動手槍之改造手槍１支（含
    彈匣；槍枝管制編號：0000000000）」及「口徑9 mm之制式
    子彈顆（惟其中５顆，業因鑑試人員之依法試射而已喪失
    子彈之外觀暨其功能）」，係槍砲彈藥刀械管制條例第四條
    第一項第一款、第二款所明定列管之違禁物品，非經中央主
    管機關許可，不得製造、販賣、運輸、轉讓、出租、出借、
    持有、寄藏或陳列。是核被告未經許可，寄藏扣案槍、彈如
    本判決事實欄之所載，係犯槍砲彈藥刀械管制條例第八條第
    四項之未經許可，寄藏可發射子彈具有殺傷力之改造手槍罪
    及同條例第十二條第四項之未經許可寄藏子彈罪（至起訴書
    雖一度誤載本件起訴罪名為未經許可，「持有」可發射子彈
    具有殺傷力之改造手槍罪及未經許可「持有」子彈罪，然關
    此罪名謬誤業經公訴人當庭更正在案。見本院準備程序筆錄
    第2 頁、審判筆錄第31頁）。又被告雖自95年7 月30日起，
    未經主管機關許可而受寄代藏上揭槍、彈，迨100 年3 月13
    日為警查獲時止，然因此項「包括持有之寄藏槍彈行為」，
    既有行為繼續之性質（參見前揭(一)所述），則其自屬繼續犯
    ，而應各論以單純一罪。
  (三)再者，被告固於95年7 月30日，在臺中市○○○路某處，收
    受林茂豐交付之扣案槍、彈，並自斯時起受寄代藏迄100 年
    3 月13日為警查獲時止，因而分別觸犯槍砲彈藥刀械管制條
    例第八條第四項之未經許可寄藏改造手槍罪及同條例第十二
    條第四項之未經許可寄藏子彈罪，且均侵害社會法益；惟被
    告非法寄藏扣案槍、彈之始點暨其原因實無不同（即其均係
    被告於相同時、地，因相同緣由而一次取得），即自客觀以
    言，被告顯係以一個寄藏行為而同時受寄代藏扣案槍、彈，
    並因之觸犯不同法條罪名，為異種想像競合犯，應依刑法第
    五十五條規定，從一較重之未經許可寄藏改造手槍罪處斷。
  (四)本院審酌被告明知具有殺傷力之扣案槍、彈，為槍砲彈藥刀
    械管制條例第四條第一項第一款、第二款所明定列管之違禁
    物品，非經中央主管機關許可，不得製造、販賣、運輸、轉
    讓、出租、出借、持有、寄藏或陳列，猶因友人林茂豐之委
    託而為受寄代藏，核其行止雖未造成實害，然仍已對社會治
    安構成潛在威脅，尤以被告受寄代藏之初，復已年滿34歲而
    非年輕識淺，兼其犯罪之動機、目的、手段、生活狀況、品
    行（素行）、智識程度，及其坦承己過而表悛悔之犯後態度
    等一切情狀，認公訴人具體求刑六年云云（本院審判筆錄第
    31頁）尤嫌過重且屬不當，爰量處如主文所示之刑，以期相
    當，併就其所受宣告之罰金刑，諭知易服勞役之折算標準如
    主文所示。
  (五)扣案「仿BERETTA 廠M9型半自動手槍之改造手槍１支（含彈
    匣；槍枝管制編號：0000000000）」及「未經鑑試人員依法
    試射致猶具備子彈之外觀暨其功能之口徑9 mm制式子彈７顆
    」，既係槍砲彈藥刀械管制條例第四條第一項第一款、第二
    款所明定列管之違禁物品，不問屬於犯罪行為人與否，均應
    依刑法第三十八條第一項第一款規定，宣告沒收（同條第二
    項規定參看）。至其餘扣案之口徑9 mm制式子彈５顆，既業
    經鑑試人員依法試射致已喪失子彈之外觀暨其功能，則其當
    已喪失違禁物之性質，而毋庸再為宣告沒收，併此指明。
  (六)公訴人雖曾建請本院於量刑之際，尚應一併諭知被告於刑之
    執行前令入勞動場所強制工作云云（起訴書第4 頁參見；併
    參見本院審判筆錄第31頁至第32頁所載之公訴人科刑意見）
    。然按保安處分係針對受處分人將來之危險性所為之處置，
    以達教化、治療之目的，為刑罰之補充制度。我國現行刑法
    採刑罰與保安處分雙軌制，係在維持行為責任之刑罰原則下
    ，為協助行為人再社會化之功能，以及改善行為人潛在之危
    險性格，期能達成根治犯罪原因、預防犯罪之特別目的。是
    保安處分中之強制工作，旨在對嚴重職業性犯罪及欠缺正確
    工作觀念或無正常工作因而犯罪者，強制其從事勞動，學習
    一技之長及正確之謀生觀念，使其日後重返社會，能適應社
    會生活。竊盜犯贓物犯保安處分條例第三條第一項規定，即
    係本於保安處分應受比例原則之規範，使保安處分之宣告，
    與行為人所為行為之嚴重性、行為人所表現之危險性及對於
    行為人未來行為之期待性相當之意旨而制定，而由法院視行
    為人之危險性格，決定應否令入勞動處所強制工作，以達預
    防之目的（最高法院91年度臺上字第4625號刑事判決意旨參
    照）。蓋竊盜犯贓物犯保安處分條例第三條第一項，乃至刑
    法第九十條第一項所規定之「強制工作」，均係以強制之方
    式，使人從事勞動工作。是其雖名之為保安處分，然就剝奪
    人身自由之意義而言，實幾與刑罰無異，是就行為人「犯罪
    習慣」之認定，自當尤須審慎，而非可徒憑主觀臆測為斷。
    茲檢察官固建請本院併為強制工作之諭知如前，惟其首未具
    體指出足認被告有「犯罪習慣」之客觀事證；兼以細繹臺灣
    高等法院被告前案紀錄表之所載，被告罹犯本案以前，亦無
    相類之前案紀錄，則其聲稱被告客觀上有「犯罪習慣」云云
    究何所憑，本院尤不得而知，遑論憑以為旨揭強制工作之宣
    告！茲本案既查無足可認定被告有「犯罪習慣」之積極事證
    ，因認公訴人關此所為之聲請，尚與法律規定不符，不能准
    許。
四、不受理部分
  (一)公訴意旨另以：
    被告吳帥鋒前與游政豪在基隆市○○區○○路1 號2 樓之酒
    店內發生口角；乃被告竟因之心生不滿，進而於100 年3 月
    13日，攜同扣案槍、彈遍尋游政豪而擬尋釁。同日上午4 時
    30分左右，被告在基隆市○○區○○路35號附近之小吃攤前
    ，發覺刻與友人許哲銘、陳家祥於該處飲食之游政豪，旋基
    於恐嚇他人生命安全、傷害他人身體及殺人之犯意，立於游
    政豪後方，逕以左手鎖住游政豪之頸部，同時以扣案槍枝抵
    住游政豪頭部而恫以：「現在是怎樣，不是常常說你有槍，
    我現在就讓你看看什麼是槍，不要那麼囂張」（閩南語發音
    ）等語，藉此而使游政豪心生畏懼；語畢，復逕將略有酒意
    之游政豪踢倒在地。其間，許哲銘、陳家祥驚查被告手持槍
    枝，則一度上前擬與游政豪合力奪槍（游政豪復曾趁隙而對
    被告回嗆宣稱「不然現在是想怎樣」【閩南語發音】等語）
    ；乃被告見彼等3 人狀欲奪槍，除曾手持扣案槍枝對準游政
    豪、許哲銘、陳家祥以作勢阻止，更曾「持槍瞄準游政豪而
    後扣下扳機」，幸扣案槍枝因故未能擊發子彈。茲以被告見
    子彈未經擊發，遂即手拉槍枝滑套（拉槍機）以為退彈；適
    許哲銘、陳家祥2 人亦於此際二度上前而擬配合游政豪再次
    奪槍；被告見狀，則又逕以扣案槍枝之「槍柄」部位，毆擊
    游政豪、許哲銘、陳家祥3 人之身體，使陳家祥受有頭部外
    傷、雙手多處擦傷、頭皮撕裂傷（３公分、２公分、２公分
    及１公分，４處傷口經縫合）等傷害（至游政豪、許哲銘因
    而受傷之部分，則一概未據告訴），而後復二度「持槍瞄準
    游政豪並扣下扳機」，幸扣案槍枝二度因故未能擊發子彈。
    迨被告遭游政豪、陳家祥、許哲銘3 人合力制伏而後倒地昏
    迷，員警方始獲報到場而起獲散置現場之扣案槍、彈。因認
    被告關此之所為，另分別觸犯刑法第二百七十一條第二項、
    第一項之殺人未遂罪及同法第二百七十七條第一項之傷害罪
    嫌；並認被告原欲持槍恐嚇游政豪等人，嗣復對之扣扳機而
    實施加害行為，僅應論以殺人未遂罪，而無另論單純恐嚇罪
    之餘地云云。
  (二)按告訴乃論之罪，告訴人於第一審辯論終結前得撤回告訴；
    又告訴乃論之罪，未經告訴或其告訴經撤回者，應諭知不受
    理之判決，刑事訴訟法第二百三十八條第一項、第三百零三
    條第三款定有明文。再者，檢察官以非告訴乃論之罪提起公
    訴，法院審理以後，認其所犯為告訴乃論之罪，並經告訴人
    於第一審辯論終結以前撤回告訴或未經告訴者，仍應依法為
    不受理判決之諭知。
  (三)經查：
  1.「100 年3 月12日凌晨1 時左右，被告酒後在基隆市○○區
    ○○路1 號2 樓之酒店內與其同行友人游政豪互生口角；乃
    彼2 人不歡而散以後，被告竟又於同日上午4 時左右，在基
    隆市○○區○○路35號附近之小吃攤前，偶遇『刻與許哲銘
    、陳家祥2 人在該處吃東西之游政豪』。茲以被告主觀認定
    游政豪必會趁機併對許、陳2 人散播流言而損其顏面，遂對
    游政豪心生恚怒，進而萌生教訓心念，踅返其隨行機車之停
    放地點，取出林茂豐（業於95年7 月31日死亡，詳如本判決
    事實欄一所載）交託而由其藏放於上開機車置物箱內『業已
    裝入扣案子彈之扣案槍枝』（以下均簡稱『扣案槍枝』），
    再持扣案槍枝重返游政豪偕同許、陳2 人之飲食所在，站立
    於游政豪後方，趁游政豪尚無所覺之際，逕以右手按壓游政
    豪頭部，同時左手持槍（內有子彈）抵住游政豪後腦勺而恫
    稱：『你不是常常囂張的說你有槍，那我現在就拿槍給你看
    （閩南語發音）』等語；又挑釁語畢，被告本擬離去，詎游
    政豪竟即起身查探並對被告反唇相譏略以『不然你現在是要
    怎樣（閩南語發音）』、『不然你開啊（閩南語發音）』等
    語。被告見狀，為阻止游政豪乃至許、陳2 人朝其所在位置
    步步近逼，遂一度手持『扣案槍枝』朝游、許、陳3 人輪流
    比劃藉以嚇阻，乃游、許、陳3 人非特不為所動，游政豪更
    執意近逼以探究被告此舉之背後原因。茲因被告赫見現場情
    況超出預期，兼以擔憂游、許、陳3 人合力奪槍，遂手持『
    扣案槍枝』壓扣扳機藉以『對空鳴槍』，乃上開槍枝竟因故
    未能擊發子彈而未見嚇阻實效，游、許、陳3 人亦因之狀擬
    奪槍而與被告發生肢體衝突。為免『扣案槍枝』遭游、許、
    陳3 人奪取成功，被告遂逕以『扣案槍枝』之槍托（槍柄）
    部位毆擊游、許、陳3 人之身體各部，並俟推開游、許、陳
    3 人以後，當場『拉滑套（拉槍機）退彈』以為警示；詎料
    ，游、許、陳3 人見狀仍係執意上前奪槍，被告遂二度手持
    『扣案槍枝』壓扣扳機藉以『對空鳴槍』，乃上開槍枝經退
    彈以後，猶因故而未能擊發子彈，被告亦因之方寸大亂致手
    足無措，其後，被告旋遭在場人以硬物襲擊倒地而昏迷不醒
    」等事情經過，悉經被告於本院審理時陳述在卷（見本院送
    審訊問筆錄第4 頁至第7 頁、準備程序筆錄第2 頁）。茲被
    告所陳「搶槍、鳴槍、肢體衝突等『事發順序』」，乃至所
    陳「其與在場人嗆聲之對話內容」，甚至所陳「『對空鳴槍
    』之實際情況」，雖與游政豪、許哲銘、陳家祥到庭所證之
    細微情節尚有齟齬，然其所稱有關「站立於游政豪後方，趁
    游政豪尚無所覺之際，逕以左手持槍（內有子彈）抵住游政
    豪後腦勺之期間，概『無』扣壓槍枝扳機而擬朝游政豪頭部
    擊發子彈之舉；又其雖曾手持『扣案槍枝』朝游、許、陳3
    人輪流比劃藉以嚇阻，然其斯時並『未』瞄準彼等3 人而後
    扣壓扳機；至其嗣後固因現場狀況超出預期而二度扣壓槍枝
    扳機，惟其扣壓扳機之時，一概『未曾使槍口瞄準任何在場
    人之身體部位』」等客觀情節，則悉與關鍵證人即游政豪、
    許哲銘、陳家祥3 人之下列證述內容互為相合：
  (1)游政豪證稱：
    「（問：請說明今年3 月13日凌晨4 時30分左右，在仁三路
    35號小吃攤前，事情發生之經過？）我與被告先前就認識，
    前一天（3 月12日）晚間與朋友約在南榮路小吃攤喝酒，被
    告也有到場，席間，沒有發生特別事件，後來3 月13日凌晨
    1 時多，我們就移到愛三路1 號2 樓繼續喝酒，被告也有到
    場，中途我們發生口角有誤會，被告就先離開，我繼續喝到
    約4 時，接下來我到廟口吃東西，我朋友許哲銘、陳家祥就
    到廟口與我碰面一起吃東西，我3 人坐在攤位吃東西，『突
    然有一個人從我後面把我的頭往下壓，我感覺有東西頂著我
    的頭，但我當時不知道壓我頭的人是被告，也不知道頂著我
    的東西是槍，因此，我直覺把壓著我的頭及頂著我頭的東西
    撥開』，接下來，我就見到有個人跑到攤位前方，那人便是
    被告，而且被告手上拿著一把槍，『朝我的頭的上方（被告
    並沒有瞄準我的身體）比畫，接著對我說『你是對我不高興
    什麼』（閩南語），我說『你有種就開』，後來我聽到『扣
    』一聲（就扣扳機的聲音），『但當時槍仍然不是瞄準我』
    ，接下來我聽見旁邊的人說『卡彈』，於是我、陳家祥、許
    哲銘3 人就上去搶槍，後來搶的過程發生拉扯，但是槍沒有
    搶過來，我就對被告說『到底是什麼事情』，當時我與被告
    面對面很近，幾乎是面貼面，因為被告沒有回話，所以我就
    說『你有種再開一次』，後來『被告又持槍朝下開了一槍』
    ，但一樣又『卡彈』，所以我、許哲銘、陳家祥再度上前搶
    被告的槍，這次有成功把槍搶下來，而且我們有制伏被告，
    所以被告躺在地上，接下來警察就來了。（問：過程中，有
    無東西掉在地上？）第二次搶槍過程中，彈匣好像掉在地上
    ，因為警察到場時，槍在我手上（我已經從被告手裡把槍奪
    下），警察叫我把槍放下，我把槍放下時看了一眼，但彈匣
    已經不在上面。（問：你是否有注意到過程中，被告有拉槍
    機的動作？）因為當時我很慌，加上現場很混亂，我沒有注
    意。（問：你能否確認被告在上開過程中，有二次扣扳機的
    聲音發出？）我可以確認，因為我們的距離很近。…（問：
    請明確說出，被告當時二次扣扳機時，究竟槍口指向何處？
    ）一次是朝向我頭頂的上方（不是瞄準我的頭頂），第二次
    是向下。…………（問：從頭到尾，被告有無拿槍瞄準你身
    體的任何部位？）沒有。（問：可否具體說明，被告持槍朝
    你頭頂上方瞄準，究竟是在瞄準什麼？）被告沒有瞄準特定
    物，只是單純拿槍且槍口朝向我頭頂上方的天空而已。……
    ……我只確定他沒有瞄準我的身體部位。………（問：為何
    你在警詢中聲稱『被告對著我扣下板機』？但今日卻說被告
    沒有朝你的身體扣扳機？）因我當日是立刻去做筆錄，所以
    做筆錄當時是有喝酒的狀態，可能我喝酒後，表達不是很清
    楚。………（問：對被告送審訊問時之陳述內容，有何意見
    ？【提示被告送審訊問筆錄第2-8 頁並告以要旨】我確實沒
    有看到被告曾有對空鳴槍的動作，但『我確定我聽到這二次
    扣扳機的聲音時，其中一次被告的槍口是朝向我頭頂上方的
    天空，另一次被告的槍口是朝下（向地上的方向），都沒有
    對準我的身體』。……」等語（本院審判筆錄第4 頁至第6
    頁、第7 頁、第9 頁、第11頁）。
  (2)許哲銘證稱：
    「（問：請說明本件事發經過？）當天是凌晨4 時左右，我
    與游政豪、陳家祥在攤位吃東西，現場攤位的桌子是長方形
    的桌子，我坐在老闆的正前方，而陳家祥坐在我的左邊，而
    游政豪是坐在我的左前方，我們相距沒有很遠。我們正在吃
    東西時，我看見突然有一個人衝向游政豪（游政豪背對該人
    ，我也算有一點背對該人），該人一手勒住游政豪的脖子，
    一手拿槍頂住游政豪的側腦（我記不得該人是哪一手拿槍，
    哪一手勒住游政豪的脖子），接下來，我也有聽到『你不是
    很兇嗎』這類的話，這句話是發生在該人用槍頂住游政豪側
    腦的時候。該人就是在庭被告。游政豪應該不知道頂著他的
    頭部的是什麼東西，所以我接下來看到游政豪有用手向後撥
    的動作，撥了以後，陳家祥與我幾乎在同一時間起身問該人
    要做何事，後來不知道該人是推倒還是撞倒游政豪，我只看
    到游政豪跌倒在地，然後該人就跑到騎樓裡面，我認為他當
    時是要跟我們保持一定的距離，接下來該人轉身面對我們（
    他應該是面對游政豪，但當時我們與游政豪是同向與他相對
    ），我印象中，游政豪先說『現在是什麼情形』，被告則重
    複說『啊你不是很兇嗎』，期間，被告有手持槍略朝上平舉
    ，因被告不是朝向我，所以我也不確定被告有無瞄準游政豪
    的身體，『我只確定被告沒有瞄準我的身體』，我也有聽到
    被告說『這不關你們2 人（指我、陳家祥）的事』。我有聽
    見游政豪對被告說『你現在是要嚇我嗎，要不然你就開槍』
    這類的話，接下來約1、2秒，我就聽到『卡』一聲，我當場
    呆了一下，心想對方竟然真的開槍，此時我聽到陳家祥說『
    卡彈』，而我則看到被告有拉槍機的動作，我們3 人不約而
    同就上前搶槍並與被告發生扭打，期間，我們一直去拉被告
    持槍的手，可能被告力氣比較大，所以每次他手被我們拉住
    以後，他都有辦法抽出來，也可能是滑掉，我也不知道怎麼
    說，反正後來被告手抽出來以後，他就直接用槍托打陳家祥
    的頭，我也被打了一、二下（因我事後去看醫生，醫生說不
    用縫，因此我才想說那就算了，所以我也沒有對被告提出傷
    害告訴），這過程中，因為被告力氣很大，所以我們由原攤
    位被拉到隔壁攤位，期間，我還看到啤酒瓶在我與被告的頭
    上飛來飛去（我根本不知道是何人把酒瓶丟來丟去），後來
    因為我們搶不贏被告，被告就直接掙脫我們，跑到路的中央
    （就是夜市讓行人走的那條路），接下來，被告沒有離去，
    他仍然轉身面對我們，當時我還不知道吳帥鋒（即被告）與
    游政豪互相認識，所以我認為游政豪很有勇氣，因為游政豪
    接下來直接上前靠近被告並執意質問被告『現在到底是什麼
    情況』，當時，我一直關注被告、游政豪的狀況，所以我一
    度沒有注意陳家祥當時在做何事。被告、游政豪面對面對峙
    的期間（游政豪背對我，被告正對我，但被告部分身體遭游
    政豪的身體遮住），我只聽見被告、游政豪2 人一再重複『
    你不是很兇嗎』、『現在到底是什麼情況』這類沒有結論的
    對話，接下來，游政豪就說『不然你開槍把我打死好了』，
    我就聽見『卡』一聲，我聽見這個聲音時，我根本不知道被
    告的動作，因被告當時的身體被游政豪遮住，接下來，陳家
    祥不知道從哪裡衝出來，我見狀也上前，所以我、游政豪、
    陳家祥就又跟被告打在一起。（問：為何你於警詢時稱，該
    男子【被告】又對游政豪扣一次扳機【第二次】？）因為我
    當時有聽見游政豪說『你還來』（閩南語），再加上，我聽
    見『卡』一聲的扣扳機聲音，同時，我認為被告當時手裡除
    了槍枝外，沒有其他的東西，所以我就認為游政豪說『你還
    來』是指被告又對他扣扳機開槍的意思。………（問：整個
    過程中，有無聽見被告說『要殺死你們』這類的話？）沒有
    。（問：整個過程中，有無親眼看到被告拿槍瞄準你或游政
    豪、陳家祥而打算對你3 人做出射殺的動作？）沒有。（問
    ：有無看到子彈掉出來？）我看到被告拉槍機時，正好我們
    3 人都上前搶槍，可能搶槍的過程中，被告手放開，所以有
    一顆黃黃的東西掉出來，我當時不知道那個東西是否就是子
    彈，是後來警察到場，才知道那個東西是子彈。（問：依你
    當日所見，被告第一次扣扳機時，被告舉槍的位置有無可能
    打到游政豪？）依我當日所見，被告應該打不到游政豪。因
    為被告比游政豪高，且被告是平舉且略朝上的方式持槍，所
    以應該是打不到游政豪。……」等語（本院審判筆錄第11頁
    至第13頁、第14頁至第15頁）。
  (3)陳家祥證稱：
    「（問：請說明本件事發經過？）我、游政豪、許哲銘在小
    吃攤吃東西，看到一個人衝過來用手勒住游政豪（游政豪背
    對那個人），那個人就是在庭被告。當時我沒有注意到被告
    有沒有持槍抵住游政豪的動作。我只確定我見到被告衝過來
    勒住游政豪的脖子時，我立刻站起來，當時我離游政豪較近
    （許哲銘離游政豪比較遠），所以我直接推了被告一下，可
    能我推被告當時，被告手正勒住游政豪的脖子，所以游政豪
    因此跌倒，接下來，我見到被告直接退到攤位後方（騎樓位
    置），並直接轉過來與我們正面相對，接下來，被告舉槍朝
    我與許哲銘比，並對我2 人說『這不關你們的事，不要過來
    』，再接下來，我就見到被告以平舉且略高的手勢持槍朝游
    政豪的方向，並聽到『卡』一聲，至於被告當時是否瞄準游
    政豪的身體，我不確定，這要問游政豪。因我聽到『卡』一
    聲，但沒有見到該槍擊發出子彈，所以我就喊『卡彈』，接
    著我們3 人就上前搶槍，搶槍過程發生扭打，我隨手從旁邊
    拿起啤酒瓶砸被告持槍的手，但仍然沒有搶到槍，於是被告
    就持槍打我的頭，因為我被槍打到頭，所以頭部流血，於是
    我直接避到旁邊找木棍之類的東西，準備要跟被告抗衡，後
    來我就找到1 支木棍，我回頭跑向被告時，被告正與游政豪
    面對面（我不確定他2 人當時在做什麼），許哲銘則站在附
    近，我跑近被告以後，就直接拿那支木棍朝被告頭部敲了一
    下，接下來游政豪、我、許哲銘3 人就又跟被告打在一起，
    所以後來我們有制伏被告，被告有被我們打倒躺在地上。（
    問：你於警詢時稱被告『又對我們扣了一次板機』是何意？
    ）我的意思是，我去找木棍的期間，我又聽見『卡』一聲，
    當時我心想拿槍的人是被告，被告也不可能朝自己的身體開
    槍，所以我認為被告當時曾朝游政豪或我、許哲銘開槍。…
    …（問：過程中，有無聽見被告說他要殺死誰這類的話？）
    沒有。（問：全程中，被告是否有拿手槍瞄準你或游政豪、
    許哲銘，而準備要對你們三人作射殺動作？）沒有。一開始
    ，被告雖舉槍朝我與許哲銘比，並對我2 人說『這不關你們
    的事，不要過來』這類的話，但他當時沒有要瞄準我們，也
    沒有對我們做射殺的動作，因為他的手一直在左右的動。我
    認為他當時的動作，是警告我、許哲銘不要礙事。（問：被
    告第一次扣扳機時，你有無親眼目睹？）我沒有看到動作，
    但我聽見『卡』一聲。（問：被告第二次扣扳機時，你有無
    親眼目睹？）沒有。我也只是聽見『卡』一聲。（問：為何
    你於警詢時稱『對我們扣扳機，又對我們扣一次扳機』，且
    於偵查中也稱『吳帥鋒對我們三人瞄準』，均與你今日證述
    之內容不符，究竟當日情形是如你今日所言，還是如你於警
    詢、偵訊中所言？）當時情形均如我今日所言」等語（本院
    審判筆錄第16頁至第18頁）。
    互核勾稽上情以觀，被告雖曾因口角前事而對游政豪心生恚
    怒，甚且為此取出「扣案槍枝」重返游、許、陳3 人之飲食
    所在以為挑釁，其間復曾逕以「扣案槍枝」之槍托（槍柄）
    部位毆擊游、許、陳3 人之身體各部，而使游、許、陳3 人
    受有程度不等之傷害（惟除陳家祥以外，游政豪、許哲銘受
    傷部分則未據告訴），然其持槍恫嚇乃至與游、許、陳3 人
    暴發肢體衝突進而動手傷人之期間，概無「蓄意『瞄準』在
    場人身體並同時扣壓扳機而擬朝某人身體擊發子彈」之行為
    ，此當屬本院首堪認定而無可疑。
  2.按刑法上殺人罪與傷害罪之區別，本視加害人有無殺意為先
    決條件，審理事實之法院，應就案內一切證據，詳查審認，
    視其犯罪之動機、殺傷之次數、所殺傷部位、傷勢程度、犯
    後態度等綜合判斷，俾為認定；即刑法上殺人罪之成立，必
    行為人下手當時，即意在奪取被害人之生命，始克當之，至
    於被害人受傷處是否致命部位，及傷痕多寡、輕重為何等，
    亦僅得供審判者心證之參考，究不能據為絕對之標準。準此
    ，行為人於行為當時，主觀上是否有殺人之故意，除應斟酌
    其使用之兇器種類、攻擊之部位，行為時之態度、表示外，
    尚應深入觀察行為人與被害人之關係、衝突之起因、行為當
    時所受之刺激、下手力量之輕重，被害人受傷之情形及行為
    事後之態度等各項因素綜合予以研析。申言之，殺人罪之成
    立，須於實施加害行為之時，即有使人喪失生命之故意，始
    足當之。而此一主觀之要件，既關係罪責之成立與否，自應
    憑證據予以證明，且不容有合理性懷疑之存在（最高法院72
    年度臺上字第5095號判決意旨參照）；質之殺人決意，無非
    行為人之主觀決意，其主觀之決意，亦必透過行為而外顯。
    是行為人以外之人，自應綜觀行為人外顯之行為（包括其準
    備行為、實施行為及事後之善後行為），並審酌當時情況而
    為其主觀決意之判斷依據。茲就本案情節而論，被告雖曾因
    口角前事而對游政豪心生恚怒，甚且為此取出「扣案槍枝」
    重返游、許、陳3 人之飲食所在以為挑釁，其間復曾逕以「
    扣案槍枝」之槍托（槍柄）部位毆擊游、許、陳3 人之身體
    各部，而使游、許、陳3 人受有程度不等之傷害（惟除陳家
    祥以外，游政豪、許哲銘受傷部分則未據告訴）；然細觀「
    被告站立於游政豪後方，趁游政豪尚無所覺之際，逕以左手
    持槍（內有子彈）抵住游政豪後腦勺之期間，概『無』扣壓
    槍枝扳機而擬朝游政豪頭部擊發子彈之舉；又被告雖曾手持
    『扣案槍枝』朝游、許、陳3 人輪流比劃藉以嚇阻，然其斯
    時並『未』瞄準彼等3 人而後扣壓扳機；至被告嗣後固因現
    場狀況超出預期而二度扣壓槍枝扳機，惟其扣壓扳機之時，
    一概『未曾使槍口瞄準任何在場人之身體部位』」等客觀情
    節，核已適足以反徵「被告手持『扣案槍枝』到場挑釁而與
    游、許、陳3 人暴發肢體衝突之期間，被告主觀上洵無「奪
    取任何在場人性命之意欲」，否則，被告大可於其手持「扣
    案槍枝」抵住游政豪後腦勺之際，逕自扣壓扳機而朝游政豪
    之頭部擊發子彈，甚或於其嗣後二度扣壓扳機以前，先「使
    槍枝瞄準在場人之身體部位」以期命中！尤以被告持槍到場
    而與游、許、陳3 人鬥毆期間，至多亦僅曾以「扣案槍枝」
    之槍托（槍柄）部位毆擊游、許、陳3 人之身體，據此肢體
    行止以反覆推敲被告斯時之主觀意欲，與其謂「被告『持槍
    』到場係意在奪取游政豪乃至許哲銘、陳家祥等人性命」，
    毋寧認被告辯稱「其係意在教訓方持槍到場，其後復係基於
    『傷害』犯意而逞兇如前」等情詞，反更為趨近於本案事實
    之真相。準此以言，本案殊不因被告曾持槍到場或曾於「未
    蓄意『瞄準』在場人身體之情形下，扣壓扳機而擬鳴槍示警
    」，即可驟然推認被告主觀上有何殺人之故意，甚且強律被
    告以「非其主觀犯意所能及」之「殺人未遂」刑事罪責。換
    言之，被告應係基於「傷害人身體之主觀犯意」而持槍傷人
    乙節，事甚灼明。從而，被告雖曾因口角前事而對游政豪心
    生恚怒，甚且為此取出「扣案槍枝」重返游、許、陳3 人之
    飲食所在以為挑釁，其間，除曾二度鳴槍以為示警（惟未瞄
    準任何在場人之身體），並曾逕以「扣案槍枝」之槍托（槍
    柄）部位毆擊游、許、陳3 人之身體各部，而使游、許、陳
    3 人受有程度不等之傷害（惟除陳家祥以外，游政豪、許哲
    銘受傷部分則未據告訴），然其關此之所為，尚無論以刑法
    第二百七十一條第二項、第一項之殺人未遂罪之餘地，而僅
    觸犯刑法第二百七十七條第一項之普通傷害罪，此亦無可疑
    。
  3.至被告持槍到場尋釁而與游、許、陳3 人暴發肢體衝突之期
    間，雖曾出言恫嚇繼而鳴槍示警，藉此言詞舉止而將加害生
    命、身體之事恐嚇游、許、陳3 人；然被告持槍傷人（以「
    扣案槍枝」之槍托【槍柄】部位毆擊游、許、陳3 人之身體
    ）如前所涉之普通傷害罪名（參見前揭2.所述），乃實害行
    為，至其以上揭言詞舉止恫嚇游、許、陳3 人而被訴之恐嚇
    罪名，則係危險行為；是被告為遂其教訓游政豪之目的，縱
    於實行上揭傷害行為之前、後過程中，曾對游政豪乃至許哲
    銘、陳家祥出言恫嚇甚或鳴槍示警，惟此亦祇能評價為上揭
    傷害行為之助勢行為而已，基於實害犯吸收危險犯之原則，
    被告關此言詞舉止自應包括於其持槍傷人之行為而合併論處
    ，要不得再將其此部分之言詞舉止另為獨立而重複評價。公
    訴人雖未慮及上開各節，致誤以被告另觸犯刑法第二百七十
    一條第二項、第一項之殺人未遂罪嫌云云，然其則亦同認「
    被告原欲持槍恐嚇游政豪等人，嗣復對之扣扳機而實施加害
    行為，僅應論以殺人未遂罪，而無另論單純恐嚇罪之餘地」
    （參見起訴書第3 頁之記載）。
  4.綜上，被告雖曾因口角前事而對游政豪心生恚怒，甚且為此
    取出「扣案槍枝」重返游、許、陳3 人之飲食所在以為挑釁
    ，其間，除曾二度鳴槍以為示警（惟未瞄準任何在場人之身
    體），並曾逕以「扣案槍枝」之槍托（槍柄）部位毆擊游、
    許、陳3 人之身體各部，而使游、許、陳3 人受有程度不等
    之傷害（惟除陳家祥以外，游政豪、許哲銘受傷部分則未據
    告訴），然其關此之所為，應僅係觸犯刑法第二百七十七條
    第一項之普通傷害罪，且依同法第二百八十七條前段規定，
    須告訴乃論。茲因告訴人陳家祥業已當庭撤回本案告訴（參
    見本院審判筆錄第32頁暨本院卷附之撤回告訴聲請狀1 紙）
    ，被害人游政豪、許哲銘復未就被告所涉傷害犯行提出告訴
    （參見，被害人游政豪、許哲銘之歷次警詢、偵訊筆錄），
    按諸首開說明，關此傷害罪嫌自應依刑事訴訟法第三百零三
    條第三款規定，為不受理判決之諭知。
據上論斷，應依刑事訴訟法第二百九十九條第一項前段、第三百
零三條第三款，槍砲彈藥刀械管制條例第八條第四項、第十二條
第四項，刑法第十一條前段、第五十五條、第四十二條第三項、
第三十八條第一項第一款，判決如主文。
本案經檢察官王亞樵到庭執行職務。
中    華    民    國   100    年    6     月    3     日
                  刑事第五庭審判長法  官  齊  潔
                                  法  官  蔡和憲
                                  法  官  王慧惠
以上正本證明與原本無異。
如不服本判決應於收受送達後10日內向本院提出上訴書狀，並應
敘述具體理由；其未敘述上訴理由者，應於上訴期間屆滿後20日
內向本院補提理由書(均須按他造當事人之人數附繕本)「切勿逕
送上級法院」。
中    華    民    國   100    年    6     月    3     日
                                  書記官  王一芳
附錄論罪法條：
槍砲彈藥刀械管制條例第8 條第4 項
未經許可，製造、販賣或運輸鋼筆槍、瓦斯槍、麻醉槍、獵槍、
空氣槍或第4 條第1 項第1 款所定其他可發射金屬或子彈具有殺
傷力之各式槍砲者，處無期徒刑或5 年以上有期徒刑，併科新臺
幣1 千萬元以下罰金。
未經許可，轉讓、出租或出借前項所列槍枝者，處5 年以上有期
徒刑，併科新臺幣1 千萬元以下罰金。
意圖供自己或他人犯罪之用，而犯前二項之罪者，處無期徒刑或
7 年以上有期徒刑，併科新臺幣1 千萬元以下罰金。
未經許可，持有、寄藏或意圖販賣而陳列第1 項所列槍枝者，處
3 年以上10年以下有期徒刑，併科新臺幣7 百萬元以下罰金。
第1 項至第3 項之未遂犯罰之。
犯第1 項、第2 項或第4 項有關空氣槍之罪，其情節輕微者，得
減輕其刑。
槍砲彈藥刀械管制條例第12條第4 項
未經許可，製造、販賣或運輸子彈者，處1 年以上7 年以下有期
徒刑，併科新台幣500 萬元以下罰金。
未經許可，轉讓、出租或出借子彈者，處6 月以上5 年以下有期
徒刑，併科新台幣300 萬元以下罰金。
意圖供自己或他人犯罪之用，而犯前二項之罪者，處3 年以上10
年以下有期徒刑，併科新台幣700 萬元以下罰金。
未經許可，持有、寄藏或意圖販賣而陳列子彈者，處5 年以下有
期徒刑，併科新台幣300 萬元以下罰金。
第1 項至第3 項之未遂犯罰之。